【裁判字號】    97,易,380
【裁判日期】    971022
【裁判案由】    竊盜
【裁判全文】
臺灣嘉義地方法院刑事判決               97年度易字第380號
公  訴  人  臺灣嘉義地方法院檢察署檢察官
被      告  己○○
                    （另案臺灣高雄監獄高雄第二監獄執行）
            丁○○
                    （另案臺灣雲林監獄雲林第二監獄執行）
上列被告等因竊盜等案件，經檢察官提起公訴（97年度偵字第41
63號），本院改行簡式審判程序，判決如下：
    主  文
己○○犯結夥竊盜罪，累犯，處有期徒刑柒月。又犯結夥竊盜罪
，累犯，處有期徒刑捌月。又犯結夥竊盜罪，累犯，處有期徒刑
柒月。應執行有期徒刑壹年伍月。
丁○○犯結夥竊盜罪，累犯，處有期徒刑捌月。又犯結夥竊盜罪
，累犯，處有期徒刑玖月。又犯結夥竊盜罪，累犯，處有期徒刑
捌月。應執行有期徒刑壹年捌月。
    犯 罪 事 實
一、己○○前因毒品危害防制條例等案件，經臺灣雲林地方法院
    以95年度訴字第177號各判處有期徒刑8月、4月，應執行有
    期徒刑10月確定，嗣經減刑裁定應執行有期徒刑5月確定；
    又因詐欺案件，經同院以95年度虎簡字第29號判處有期徒刑
    5月確定，另因竊盜等案件，經同院以95年度易字第221號各
    判處有期徒刑1年2月、1年6月，應執行有期徒刑2年6月確定
    ，上揭3罪經減刑裁定應執行有期徒刑1年4月確定，而與上
    開有期徒刑5月接續執行，於民國96年12月8日執行完畢。丁○○前因恐嚇取財等案件，經本院以94年度易字第153號各
    判處有期徒刑8月、1年2月，應執行有期徒刑1年8月確定，
    又因毒品危害防制條例案件，經臺灣雲林地方法院以94年度
    易字第299號各判處有期徒刑1年4月、8月，應執行有期徒刑
    1年8月確定，上揭數罪經減刑裁定應執行有期徒刑1年8月確
    定，於96年7月16日執行完畢。猶不知悔改，己○○、丁○○與乙○○（另行審結），意圖為自己不法之所有，共同基
    於竊盜之犯意聯絡，分別為下列之犯行：
  (一)於97年5月5日凌晨4時許，由丁○○駕駛其等所竊取之車牌
    號碼7522-HJ號自用小貨車（此部分竊盜犯行另案審理），
    搭載乙○○與己○○，前往嘉義縣新港鄉○○村○○道路旁
    工地處，由丁○○在車上把風，乙○○與己○○2人下車，
    徒手竊取丙○○所有之乙炔鋼瓶2支（價值新臺幣〈下同〉
    2,000元），搬運至自用小貨車上。
  (二)於97年5月5日凌晨5時許，由丁○○駕駛上揭自用小貨車，
    搭載乙○○與己○○，前往嘉義縣民雄鄉文隆村山腳3-1號
    ，3人下車徒手竊取戊○○所有之鐵鷹架1,100公斤（價值15
    , 000 元），搬運至自用小貨車上，而於同日上午8 時許，
    3 人將上揭竊取之乙炔鋼瓶、鐵鷹架，載運至雲林縣北港鎮
    水埔里65-6號，出售予羅永富，得款約15,000元後予以朋分
    。
  (三)於97年5月5日中午12時許，由丁○○駕駛上揭自用小貨車，
    搭載乙○○與己○○，前往嘉義縣六腳鄉○○村○○○○○
    道路旁，由丁○○在車上把風，乙○○與己○○2人下車，
    徒手竊取庚○○所有之鋼板2塊、工字鐵1塊及C型鋼1組（價
    值1,500元），搬運至自用小貨車上。
  (四)嗣於97年5月5日下午3時許，在嘉義縣六腳鄉○○段293號地
    號，由丁○○駕駛上揭自用小貨車，3人為警當場查獲，己○○在未有偵查犯罪職權之公務員發覺前，向警供承上揭3
    次竊盜犯行，對於未發覺之犯罪自首而接受裁判，始經警查
    悉上情。
二、案經嘉義縣警察局移送臺灣嘉義地方法院檢察署檢察官偵查
    起訴，本院改行簡式審判程序。
    理  由
一、訊據被告己○○、丁○○對於上揭犯罪事實，於本院準備程
    序及審理時均坦承不諱（見本院卷第153、165-166頁），並
    經證人羅永富、丙○○、戊○○及庚○○於警詢時證述明確
    （見警卷第19-28頁），復有現場照片3張、贓物認領保管單
    3份在卷足考（見警卷第30-34頁），足認被告己○○、丁○○之自白與事實相符，本件事證明確，被告2人竊盜之犯行
    堪予認定。
二、核被告己○○、丁○○所為，均係犯刑法第321條第1項第4
    款之結夥竊盜罪。被告己○○、丁○○與乙○○共同犯罪，
    彼此間有犯意聯絡及行為分擔，均為共同正犯。被告2人所
    犯上開3罪，犯意各別，行為互殊，應予分論併罰。被告己○○前因毒品危害防制條例等案件，經臺灣雲林地方法院以
    95年度訴字第177號各判處有期徒刑8月、4月，應執行有期
    徒刑10月確定，嗣經減刑裁定應執行有期徒刑5月確定；又
    因詐欺案件，經同院以95年度虎簡字第29號判處有期徒刑5
    月確定，另因竊盜等案件，經同院以95年度易字第221號各
    判處有期徒刑1年2月、1年6月，應執行有期徒刑2年6月確定
    ，上揭3罪經減刑裁定應執行有期徒刑1年4月確定，而與上
    開有期徒刑5月接續執行，於96年12月8日執行完畢。被告丁○○前因恐嚇取財等案件，經本院以94年度易字第153號各
    判處有期徒刑8月、1年2月，應執行有期徒刑1年8月確定，
    又因毒品危害防制條例案件，經臺灣雲林地方法院以94年度
    易字第299號各判處有期徒刑1年4月、8月，應執行有期徒刑
    1年8月確定，上揭數罪經減刑裁定應執行有期徒刑1年8月確
    定，於96年7月16日執行完畢，此有其等臺灣高等法院被告
    前案紀錄表各1份在卷可參，其等受徒刑之執行完畢後，5
    年以內故意再犯本件有期徒刑以上之罪，均為累犯，各應依
    刑法第47條第1項規定加重其刑。又被告己○○在未有偵查
    犯罪職權之公務員發覺前，向警供承本件3次竊盜犯行一節
    ，業經被告己○○於本院審理時供述在卷（見本院卷第166
    頁），並據證人即員警甲○○於本院審理時結證屬實（見本
    院卷第158-161頁），是被告己○○對於未發覺之犯罪自首
    而接受裁判，爰均依刑法第62條前段規定減輕其刑，並先加
    後減輕其刑。爰審酌被告己○○高職肄業、被告丁○○國中
    畢業之智識程度，年輕力壯不思正途獲取財物，行為之手段
    ，所竊取之物品價值，被害人等所受之損害，及被告2人坦
    承犯行之犯後態度良好等一切情狀，各量處如主文所示之刑
    ，及定其應執行之刑，以示懲儆。
據上論斷，應依刑事訴訟法第273條之1第1項、第299條第1項前
段，刑法第28條、第321條第1項第4款、第47條第1項、第62條前
段、第51條第5款，判決如主文。
本案經檢察官陳昱奉到庭執行職務。
中    華    民    國    97    年    10    月    22    日
                       刑事第二庭   法  官  卓春慧
上列正本證明與原本無異。
如不服本判決，應於判決送達後十日內向本院提出上訴狀，上訴
書狀依法應敘述具體理由，如未敘述具體理由者，應於上訴期間
屆滿後二十日內補提理由書於本院（均應附繕本）。告訴人或被
害人如對於本判決不服者，應具備理由請求檢察官上訴，其上訴
期間之計算係以檢察官收受判決正本之日期為準。
中    華    民    國    97    年    10    月    22    日
                                    書記官  李玫娜
附錄本案論罪科刑法條全文：
刑法第321條第1項第3款：
犯竊盜罪而有左列情形之一者，處6月以上5年以下有期徒刑：
四、結夥3人以上而犯之者。


司法院資訊處製作；財團法人民間司法改革基金會備份。
